臺灣臺北地方法院民事裁定　　　　　　　　　　　九十三年度勞小上字第二六號
　　上　訴　人　甲○○○○有限公司
　　法定代理人　李美華
　　被上訴　人　丙○○
　　　　　　　　乙○○
右當事人間給付薪資等事件，上訴人對於民國九十三年七月十二日本院台北簡易庭九
十三年度北勞小字第四三號第一審判決提起上訴，本院裁定如下：
  主　 文
上訴駁回。
第二審訴訟費用新台幣壹仟伍佰元由上訴人負擔。
  理   由
一、上訴人法定代理人原為王永發，嗣變更為李美華，有上訴人提出之交通部觀光局
    核准變更公司代表人函可證，上訴人聲請承受訴訟，符合民事訴訟法第一百七十
    五條規定，合先敘明。
二、按關於請求給付金錢或其他代替物或有價證券之訴訟，其標的金額或價額在新台
  　幣十萬元以下者，適用本章所定之小額程序。對於小額訴訟之第一審裁判，得上
  　訴或抗告於管轄之地方法院，其審判以合議行之。對於前項第一審裁判之上訴或
  　抗告，非以其違背法令為理由，不得為之。至其上訴狀應記載上訴理由，表明下
  　列各款事項：一原判決所違背之法令及其具體內容。二依訴訟資料可認為原判決
    有違背法令之具體事實。上訴狀內未表明上訴理由者，上訴人應於提起上訴狀後
　  二十日內，提出理由書於原第二審法院，未提出者，毋庸命其補正，原第二審法
    院以裁定駁回之；民事訴訟法第四百三十六條之二十四、第四百三十六條之二十
    五、第四百三十六條之三十三第三項、第四百七十一條第一項定有明文。
三、本件上訴意旨略以：依民事訴訟法第二百八十二條規定，其推定應本法院之自由
    心證，應用經驗定則而為之，此有最高法院七十六年台上字第七二八號判例意旨
    供參。被上訴人等係任職上訴人公司之業務員，按勞動契約規定本應定時外出發
    放廣告宣傳單DM與旅行社同業，並進而招攬旅行社參加團體旅遊。然被上訴人任
    職期間未克盡職守，反利用外出機會，擅自曠職前往網路咖啡店遊逸。嗣經主管
　　查知予以糾正，但無悔改之情，被上訴人此等行為已違反勞動契約，依勞動基準
　  法第十二條第一項第四款及第二項規定，上訴人自可於三十日內終止勞動契約，
    並就被上訴人應領工資中扣除其曠職期間之工資後，給付餘額薪資即可。原審未
    就上開事實予以詳查，竟僅依被上訴人片面指摘，逕為認定上訴人應全額給付被
    上訴人等各三萬二千元之薪資，其認識用法顯有違誤，且被上訴人二人業務內容
    不同，其底薪及薪資計算方式各異，經計算結果被上訴人乙○○、丙○○各該所
    得之工資分別於新台幣（下同）二萬四千八百十三元、二萬二千三百零二元之範
    圍方屬有理，原審未斟酌上訴人意見逕為判決，於法未合，求予廢棄改判等語。
四、經查，上訴人所指摘之內容，為事實上之爭執，屬於原審認定事實職權行使之範
    疇，上訴人未具體指摘原判決有何違背法令事由及依訴訟資料可認為原判決有違
  　背法令之事由，並揭示該法規之條項或其內容。又小額訴訟程序並無準用民事訴
  　訟法第四百九十六條第六款規定，故縱原判決有判決不備理由或理由矛盾情形，
  　仍不得以之為違背法令，提起上訴。上訴人另提出「被上訴人乙○○、丙○○二
  　人其業務內容不同，其底薪及薪資計算方式分別為二萬四千八百十三元、二萬二
    千三百零二元」乙節，亦違反民事訴訟法第四百三十六條之二十八，關於「小額
　  訴訟程序之當事人於第二審程序不得提出新攻擊或防禦方法」之規定，其上訴於
    法未合，不應准許。
五、第二審訴訟費用經確定為一千五百元，應由上訴人負擔。
六、據上論結，本件上訴不合法，依民事訴訟法第四百三十六條之三十二第二項、第
    四百四十四條第一項、第九十五條、第七十八條、第四百三十六條之十九第一項
    ，裁定如主文。
中　　　華　　　民　　　國　　九十三　　年　　十一　　月　　　十　　　　日
                            　　勞工法庭審判長法　官  張靜女
                                              法　官　賴錦華
                                              法　官  李維心
右正本係照原本作成
本裁定不得抗告
中　　　華　　　民　　　國　　九十三　　年　　十一　　月　　　十　　　　日
                                            書記官    林梅珍
